【裁判字號】    95,交聲,4
【裁判日期】    950429
【裁判案由】    違反道路交通管理處罰條例聲明異議
【裁判全文】
臺灣新竹地方法院交通事件裁定           95年度交聲字第4號
移送機關   交通部公路總局臺中區監理所
受處分人
即異議人   甲○○
上列受處分人因違反道路交通管理處罰條例案件，對交通部公路
總局臺中區監理所於中華民國九十四年十一月二十四日以中監違
字第裁六０─Ｅ00000000號裁決書，聲明異議，本院裁
定如下：
    主  文
異議駁回。
    理  由
一、按受處分人，不服第八條主管機關所為之處罰，得於接到裁
    決書之翌日起二十日內，向管轄地方法院聲明異議；又交通
    法庭認為聲明異議無理由者，應以裁定駁回之，道路交通管
    理處罰條例第八十七條第一項、道路交通案件處理辦法第十
    九條，分別定有明文。次按汽車駕駛人，行車速度，超過規
    定之最高時速，或低於規定之最低時速，或裝用測速雷達感
    應器者，處新臺幣（下同）一千二百元以上二千四百元以下
    罰鍰，並記違規點數一點，道路交通管理處罰條例第四十條
    第一項、第六十三條第一項第一款亦分別定有明文。
二、本件移送意旨略以：聲明異議人即受處分人甲○○於民國九
    十四年十月十一日十二時四十七分許，駕駛車牌號碼七Ａ－
    六三八五號自用小客車，行經新竹縣台十五線北上七一公里
    處，以時速八十六公里之速度超過限速七十公里行駛，而為
    新竹縣警察局保安隊警員掣製竹縣警交字第Ｅ000000
    00號單逕行舉發。嗣異議人提出申訴，原處分機關函轉舉
    發單位查證，經舉發單位函覆，認異議人違規事實明確，原
    處分機關乃於九十四年十一月二十四日依據道路交通管理處
    罰條例第四十條第一項及第六十三條第一項第一款之規定，
    裁處異議人罰鍰新台幣（下同）一千七百元，並記違規點數
    一點。
三、本件聲明異議意旨略以：異議人雖有於前揭時、地駕駛車牌
    號碼七Ａ－六三八五號自小客車之事實，惟並無超速行駛，
    況同時同地有多輛車通過，警員無法證明該超速行為屬伊所
    為，為此聲明異議，請求撤銷原處分。另執勤員警以「未依
    規參加指定檢驗」為由，當場查扣二面牌照，經事後查證並
    無此違規事宜，雖已取回二面牌照，但仍造成伊其間之嚴重
    不便及無形之損失，故新竹縣警察局應該予以賠償云云。
四、異議人固不否認其有於前揭時、地駕駛前開車號之自用小客
    車為警攔停之事實，惟矢口否認有任何違反道路交通管理處
    罰條例之行為，辯稱：無證據證明伊有超速云云。經查：
(一)本件異議人甲○○駕駛車牌號碼七Ａ－六三八五號自用小客
    車，於行車限速七十公里之新竹縣台十五線北上七一公里處
    時，竟不依限速規定，違規超速駕駛，行速八十六公里，適
    為新竹縣警察局保安隊在該路段執勤之警員以雷射測速器瞄
    準測得，並予攔停，以異議人有違反前揭道路交通管理處罰
    條例之規定而予以舉發等情，此有新竹縣警察局竹縣警交字
    第０九四三００九五八七號函一件在卷可參。又衡諸掣單之
    舉發員警為執法人員，與異議人素不相識，並無仇隙，應無
    設詞誣陷異議人之理，況交通警察掣單舉發違反道路交通管
    理處罰條例所列之違規事實，本質上為行政處分，係公務員
    基於職務上之權力，依法就特定之具體事件所為之具公法上
    效果之單方面行政行為，基於公務員就公法上行為具有公信
    力之原則，該行政行為當可被推定為真正，其據以依法處分
    之事實認定亦為正確無誤，本此公信原則，乃立法者賦予行
    政機關制定違反道路交通事件統一裁罰標準即處理細則，使
    執行勤務警員得當機處分，以達其維護交通秩序、安全之行
    政目的，若公務員一切行政行為均需預留證據以證其實，則
    國家行政勢必窒礙難行。從而，異議人既未就值勤警員舉發
    是否有誤，提出相關證據以供調查，復無任何證據足資證明
    警員有捏造事實違法取締之情事，則執勤警員本其維護交通
    秩序、安全職責所為之舉發，自應受到合法、正確之推定。
    本件事證明確，異議人之上開違規行為，堪以認定。
(二)至異議人另主張舉發機關即新竹縣警察局以「未依規參加指
    定檢驗」為由，吊扣其二面牌照，而經事後查證無此違規事
    宜，雖已返還該二面牌照，仍造成異議人其間之嚴重不便及
    無形損失，故併予請求新竹縣警察局賠償之部分，並非本院
    受理交通違規異議事件所應審究事項，於法無據，無從併予
    處理，附此敘明。
五、綜上所述，異議人確有於前揭時、地駕車超速之違規行為，
    其上開所辯並不足採。從而原處分機關依道路交通管理處罰
    條例第四十條第一項、第六十三條第一項第一款之規定，裁
    處異議人罰鍰一千七百元，並記違規點數一點，核無違誤，
    本件異議為無理由，應予駁回。
六、據上論斷，應依道路交通案件處理辦法第十九條，裁定如主
    文。
中    華    民    國    95    年    4     月    29    日
                      交通法庭法  官   魏瑞紅
以上正本證明與原本無異。
如不服本裁定，應於裁定送達後五日內向本院提出抗告狀。
中    華    民    國    95    年    5     月    1     日
                              書記官   吳月華


司法院資訊處製作；財團法人民間司法改革基金會備份。
